---
title: "P05-Cacace-NotebookR"
author: "Nikita Cacace"
date: "23/09/2021"
output:
  html_document: default
  pdf_document: 
    toc: yes
    fig_width: 3
    fig_height: 2
    fig_caption: yes
    number_sections: yes
editor_options: 
  markdown: 
    wrap: 72
---

![](Logo%20de%20Bottleneck "logo")

```{r setup, include=FALSE}
knitr::opts_chunk$set(echo = TRUE)
```

\#\#Import des fichiers:

```{r}
Erp <- read.csv("C:/Users/leroc/Dropbox/2020 - 2021 OpenClassrooms, MOOC et conférences/05 - Optimisez la gestion des données d'une boutique avec R ou Python/ERP.csv", sep=";")

Liaison <- read.csv("C:/Users/leroc/Dropbox/2020 - 2021 OpenClassrooms, MOOC et conférences/05 - Optimisez la gestion des données d'une boutique avec R ou Python/liaison.csv", sep=";")

Web <- read.csv("C:/Users/leroc/Dropbox/2020 - 2021 OpenClassrooms, MOOC et conférences/05 - Optimisez la gestion des données d'une boutique avec R ou Python/web.csv", sep=";", comment.char="#")
```

\#\#Packages

```{r}
library(dplyr)
library(tidyr)
```

## Observation et nettoyages de dataframes:

# Erp:

```{r}
mode(Erp)
```

ERP est donc une liste on le veux en dataframe

```{r}
as.data.frame(Erp,
              row.names = NULL, 
              optional = FALSE,
              cut.names = FALSE,
              col.names = names(x), 
              fix.empty.names = TRUE,
              stringsAsFactors = default.stringsAsFactors())
```

```{r}
str(Erp)
```

On obtient un DataFrame, sous les noms des colonnes on trouve leur type:
-product_id est int on le veux en chr -stock_quantity est bien un int
-onsale_web devrait être considéré comme un booléen (logical) mais il
peut pour l'utilisation actuelle resté int -price est numérique
-stock_status est bien une chr

Par contre le nom de product_id à changer de nom, il faut le renommé

```{r}
Erp <- rename(Erp,"product_id" = "ï..product_id")
str(Erp)
```

pas réussis à changer de type

On compte les valeurs et on cherche les valeurs manquantes

```{r}
sapply(Erp, function(x) length(x))
```

Aucune valeur manquante, il y a 825 tulpes dans notre dataframe Erp

# Web:

```{r}
mode(Web)
```

Web est donc une liste on le veux en dataframe

```{r}
as.data.frame(Web,
              row.names = NULL, 
              optional = FALSE,
              cut.names = FALSE,
              col.names = names(x), 
              fix.empty.names = TRUE,
              stringsAsFactors = default.stringsAsFactors())
```

```{r}
str(Web)
```

Ici on a beaucoup de colonnes qui posent potentiellement problème: -
post_date, post_date_gmt, post_modified et post_modified_gmt sont des
datetimes et non des chr - virtual, downlodable, rating_count,
average_rating, post_parent, menu_order et comment_count sont toujours
vides ou égales à zéro, sont elles vraiment utiles ? Nous les gardons
pour le moment. Idem taxe_class, post_content, post_password et
post_content_filtered sont toujours vides. Leur mode n'est pour le
moment pas modifier - Post_status comment_status, ping_status,
post_type, post_author et post_mime_type sont comme précédement des
booléens en quelques sorte, il peut être interressant à l'avenir de les
modifier selon leur importance.

```{r}
Web <- rename(Web, sku = ï..sku)
as.character(Web$sku)
as.Date.character(Web$post_date,'%Y-%m-%d %H:%M:%S')
as.Date.character(Web$post_date_gmt,'%Y-%m-%d %H:%M:%S')
as.Date.character(Web$post_modified,'%Y-%m-%d %H:%M:%S')
as.Date.character(Web$post_modified_gmt,'%Y-%m-%d %H:%M:%S')
is.factor(Web$Onesale_web)
str(Web)
```

On compte les valeurs nulles

```{r}
sapply(Web,function(x) sum(is.na(x)))
```

average_rating, total_sales, menu_order, comment_count et post_parent
ont 83 valeurs manquantes, cela correspond en fait à des lignes vides,
on peu les supprimer tax_class, post_content_filtered, post_password
sont des colones vides

```{r}
Web <- subset(Web,
               !is.na(Web$menu_order))
sapply(Web,function(x) sum(is.na(x)))
```

# Liaison

```{r}
mode(Liaison)
```

```{r}
as.data.frame(Liaison,
              row.names = NULL, 
              optional = FALSE,
              cut.names = FALSE,
              col.names = names(x), 
              fix.empty.names = TRUE,
              stringsAsFactors = default.stringsAsFactors())
```

```{r}
Liaison <- rename (Liaison, "product_id" = "ï..product_id")
Liaison <- rename (Liaison, "sku" = "id_web")
str(Liaison)
```

product_id n'est pas int mais chr et on doit changer son nom

```{r}

as.character(Liaison$product_id)
str(Liaison)

```

```{r}
sapply(Liaison,function(x) sum(is.na(x)))
```

Donc là on ne detecte pas les cases vides............

## Mission:

# Rapprocher ERP et Liaison

faire equ duplicate

```{r}
Interm <- full_join(Erp,Liaison,by="product_id")
```

# Rapprocher Interm et Web

```{r}
Complet <- right_join (Interm, Web, by="sku")
```

problème: plus d'observations dans Complet que dans Web.......

# On ne garde que les produits

```{r}
Complet <- subset(Complet,Complet$post_type == "product")
```

On retombe sur 896 lignes comme pour la version python

# Chiffre d'affaire par produits

```{r}
Complet <- transform(Complet, ca_product=Complet$price*Complet$total_sales)
select(Complet, post_title, ca_product)
```

# Chiffre d'affaire total

```{r}
ca_tot <- sum(Complet$price*Complet$total_sales)
print(ca_tot)
```

# Analyse des prix

```{r}
summary(Complet$price)
IQR(Complet$price)
var(Complet$price)
```

# Representation graphique de la répartition

```{r}
hist(Complet$price)
```

# Detection numérique des outliers

```{r}
Lim_Outliers_Inf <- quantile(Complet$price,0,25)-1.5*IQR(Complet$price)
Lim_Outliers_Sup <- quantile(Complet$price,0,75)+1.5*IQR(Complet$price)

Outliers_Inf <- Complet$price < Lim_Outliers_Inf
Outliers_Sup <- Complet$price > Lim_Outliers_Sup

print(Lim_Outliers_Inf)
print(which(Complet$price < Lim_Outliers_Inf))

print(Lim_Outliers_Sup)
print(which(Complet$price > Lim_Outliers_Sup))
```

On n'obtient des seuils d'oultiers différents, il n'y a toujours pas
d'outliers inf mais il y aurait cette fois 174 outliers sup

# Representation graphique des outliers

```{r}
boxplot(Complet$price)
```
